臺灣高等法院刑事判決　　　　　　　 100年度上易字第2513號
上　訴　人
即　被　告　黃守平原名黃萱善.
上列上訴人因違反毒品危害防制條例案件，不服臺灣士林地方法
院100年度審易字第1055號，中華民國100年9月6日第一審判決（
起訴案號：臺灣士林地方法院檢察署100年度毒偵字第735號），
提起上訴，本院判決如下：
    主  文
上訴駁回。
    理  由
一、按刑事訴訟法第350條、第361條規定，不服地方法院之第一
    審判決而上訴者，須提出上訴書狀，並應敘述具體理由，為
    上訴必備之程式。惟所提出之書狀如未敘述上訴理由，或僅
    曾以言詞陳述上訴理由者，均應於上訴期間屆滿後20日內補
    提理由書於第一審法院。第一審法院經形式審查，認逾期未
    補提上訴理由者，應定期間先命補正；逾期未補正者，為上
    訴不合法律上之程式，應以裁定駁回。倘已提出上訴理由，
    但所提非屬具體理由者，則由第二審法院以上訴不合法律上
    之程式，判決駁回。而所謂具體理由，必係依據卷內既有訴
    訟資料或提出新事證，指摘或表明第一審判決有何採證認事
    、用法或量刑等足以影響判決本旨之不當或違法，而構成應
    予撤銷之具體事由，始克當之（例如：依憑證據法則具體指
    出所採證據何以不具證據能力，或依憑卷證資料，明確指出
    所為證據證明力之判斷如何違背經驗、論理法則）；倘僅泛
    言原判決認定事實錯誤、違背法令、量刑失之過重或輕縱，
    而未依上揭意旨指出具體事由，或形式上雖已指出具體事由
    ，然該事由縱使屬實，亦不足以認為原判決有何不當或違法
    者（例如：對不具有調查必要性之證據，法院未依聲請調查
    亦未說明理由，或援用證據不當，但除去該證據仍應為同一
    事實之認定），皆難謂係具體理由，俾與第二審上訴制度旨
    在請求第二審法院撤銷、變更第一審不當或違法之判決，以
    實現個案救濟之立法目的相契合，並節制濫行上訴，最高法
    院97年度台上字第892號判決意旨參照。
二、查本件上訴人即被告黃守平（下稱被告）不服原審判決，於
    民國100年9月23日具狀提起第二審上訴，復於同年10月12日
    以刑事上訴理由狀補充理由略以：被告於原審審理時均坦承
    不諱，卻遭量處重刑，實難信服。又被告現已誠心悔改，痛
    改前非，現均定期向法院觀護人報到，已無施用任何毒品。
    且被告現工作穩定，育有一子，全心為照顧家庭而努力工作
    。請鈞院給被告一次改過自新、重新做人之機會，撤銷原判
    決，另為適當之判決云云。惟被告於100年3月31日因施用第
    二級毒品甲基安非他命之行為，經原審量處有期徒刑8月，
    並就如何量定其宣告刑之理由，已經敘明審酌被告前已因施
    用毒品犯行，經觀察勒戒、強制戒治在案，猶不能斷絕毒癮
    ，自97年間起，屢因施用毒品案件，經法院判決處有期徒刑
    確定，本次再犯施用毒品案，顯見其戒治意志不堅，缺乏勒
    戒動機，然其施用毒品僅屬自殘行為，對於他人之法益尚無
    直接之侵害，及其犯後尚知坦承犯行等一切情狀，並於法定
    刑度之內，予以量定，客觀上並無明顯濫權之情形。被告上
    開上訴意旨置原判決上開論述於不顧，所述純屬其個人主觀
    上對法院量刑之期盼，其無非徒憑己意，對法院量刑漫言指
    摘，並未具體指摘或表明原審判決有何採證認事、用法或量
    刑等足以影響判決本旨之不當或違法，而構成應予撤銷之具
    體事由，此有其上訴理由狀在卷可稽。是被告上訴，未以書
    狀敘述具體理由，應認其上訴為不合法律上之程式，爰不經
    言詞辯論，予以駁回。
據上論斷，應依刑事訴訟法第367條前段、第372條，判決如主文
。
中    華    民    國    100    年    11    月    7    日
                  刑事第二十庭審判長法  官  楊力進
                                    法  官  詹駿鴻
                                    法  官  王世華
以上正本證明與原本無異。
不得上訴。
                                    書記官  周恩寧
中    華    民    國    100    年    11    月    7    日